【裁判字號】    95,訴,1300
【裁判日期】    950828
【裁判案由】    毒品危害防制條例
【裁判全文】
臺灣彰化地方法院刑事判決              95年度訴字第1300號
公  訴  人  臺灣彰化地方法院檢察署檢察官
被      告  甲○○
                    （現因另案於臺灣雲林第二監獄執行中）
上列被告因毒品危害防制條例案件，經檢察官提起公訴（95年度
毒偵字第2528號），本院依簡式審判程序判決如下：
    主  文
甲○○施用第一級毒品，處有期徒刑柒月；又施用第二級毒品，
處有期徒刑月。應執刑有期徒刑玖月。
  犯罪事實及理由
一、本件犯罪事實除補充及更正如下外，其餘均與檢察官起訴書
    之記載相同，茲引用之（如附件）：
    (一)被告原經法院判處應執行有期徒刑16年5月確定，於民
        國91年5月3日假釋出監後，因嗣後撤銷假釋，應執行殘
        刑有有期徒刑8年6月9日，於95年7月25日起算，現仍在
        監執行中（故不構成本案累犯）。
    (二)被告係分別基於施用第一級、第二級毒品之犯意，於95
        年6月17日，在彰化縣彰化市○○路198巷5號友人住處
        ，分別將摻有第一級毒品海洛因之溶液以注射針筒注射
        身體之方式，及將第二級毒品甲基安非他命置入吸食器
        內，以火燒烤吸其煙霧之方式，分別施用海洛因及甲基
        安非他命各1次。
    (三)被告為警查獲時所扣得之毒品（海洛因3包、甲基安非
        他命3包）非被告所有或持有；另查扣之注射針筒6支及
        塑膠鏟管2支，亦均非被告所有、供施用毒品之物。
二、本件證據除補充被告於本院審理時之自白外，其餘亦均與檢
    察官起訴書之記載相同，茲引用之（如上附件）。
三、被告行為後，刑法於94年2月2日修正公布，並於95年7月1日
    施行，關於本案應適用之新、舊法，茲論述如下：
（一）刑法第2條第1項規定，係規範行為後法律變更所生新舊法
      律比較適用之準據法，於95年7月1日刑法施行後，應適用
      刑法第2條第1項之規定，為「從舊從輕」之比較（最高法
      院95年5月23日第8次刑事庭會議決議第1點第1項參照）。
（二）依刑法第2條第1項規定為新舊刑法比較時，應就罪刑有關
      之共犯、未遂犯、連續犯、想像競合犯、牽連犯以及累犯
      加重、自首減輕、暨其他法定加減原因、與加減例等一切
      情形，綜其全部之結果，而為比較，再適用有利於行為人
      之法律處斷，而不得一部割裂分別適用不同之新舊法（最
      高法院24年上字第4634號判例意旨、95年第8次刑事庭會
      議決議參照）。
（三）新法第51條第2款增定罰金與死刑併予執行；第5款提高多
      數有期徒刑合併應執行之刑不得逾30年，新法施行後，應
      依新法第2條第1項之規定，適用最有利於行為人之法律。
      裁判確定前犯數罪，其中一罪在新法施行前者，亦同（最
      高法院95年第8次刑事庭會議決議第5點第1項參照）。
（四）本案僅定應執行刑部分有比較新、舊法之情形，經比較如
      附表後，因裁判時之新法並未較有利於被告，依刑法第2
      條第1項前段規定，本案應適用被告行為時之法律即修正
      前刑法第51條第5款之規定。
四、量刑理由：
    被告前因違反肅清煙毒條例等案件，應執行有期徒刑16年5
    月確定，於91年5月3日假釋出監，卻於95年間，再因施用第
    一級及第二級毒品行為，經送觀察、勒戒，甫於95年4月4日
    執行完畢釋放等情，有臺灣高等法院被告前案紀錄表及臺灣
    臺中地方法院檢察署95年度毒偵字第1317號不起訴處分書可
    證。詎前揭觀察、勒戒執行完畢後未久，被告即於95年6 月
    間，再為本案同樣犯行，足見被告仍未能戒絕毒品誘惑，自
    制力尚有未足，是應予被告相當期間監禁教化以促其及早矯
    正吸毒惡習；惟念及被告犯罪之動機、目的係因施用毒品之
    習性難以戒除，其犯罪手段僅係戕害自己之身心、施用毒品
    次數、時間，及原否認犯行，幸於本院應訊時終坦承犯行之
    態度等一切情狀，分別量處如主文所示之刑，並定其應執行
    之刑。
五、前揭為警查扣之毒品及注射針筒6支、塑膠鏟管2支等物，分
    別為被告否認係其持有或所有、供施用第一級、第二級毒品
    所用之物，茲查無積極證據足認上開毒品為被告所有或持有
    、其餘之物為被告所有、供施用毒品之物，故無從予以宣告
    沒收銷燬或沒收。附此敘明。
六、應適用之法條：
    (一)刑事訴訟法第273 條之1 第1 項，第299 條第1 項前段
        、第310 條之2 、第454 條第2 項。
    (二)毒品危害防制條例第10條第1項、第2項。
    (三)刑法第2條第1項前段、第11條前段、（修正前）第51條
        第5款。
七、按本判決係依刑事訴訟法第310條之2、第454條第2項製作，
    依法僅需記載當事人欄、主文、犯罪事實、證據名稱、應適
    用之法條及得於10日內上訴之旨，並得以簡略方式為之；如
    認定之犯罪事實、證據及應適用之法條，與檢察官聲請簡易
    判決處刑書或起訴書之記載相同者，得引用之。
八、如不服本件判決，得自收受送達之日起10日內，向本院提起
    上訴。
本案經檢察官高如應到庭執行職務。
中    華    民    國    95    年    8     月    28    日
                  刑事第二庭    法  官  周淡怡
以上正本證明與原本無異。
如不服本判決，應於判決送達後十日內向本院提出上訴狀 (須附
繕本 )。
中    華    民    國    95    年    8     月    29    日
                                書記官  劉玫金
附表：
┌──┬────┬──────────────────────────┐
│編號│項   目 │比較、說明                                          │
├──┼────┼──────────────────────────┤
│ 1  │定應執行│修正前刑法第51條規定：「數罪併罰，分別宣告其罪之刑，│
│    │刑      │依左列各款定其應執行者：」其中第5款規定：「宣告多數 │
│    │        │有期徒刑者，於各刑中之最長期以上，各刑合併之刑期以下│
│    │        │，定其刑期。但不得逾20年。」，修正後刑法第51條第5款 │
│    │        │規定：「宣告多數有期徒刑者，於各刑中之最長期以上，各│
│    │        │刑合併之刑期以下，定其刑期。但不得逾30年。」，此為法│
│    │        │律之變更，自應依刑法第2條第1項規定比較新、舊法，並適│
│    │        │用最有利於行為人之法律（最高法院95年第8次刑事庭會議 │
│    │        │決議第5點第1項參照）。查被告所犯上開二罪法定刑經最高│
│    │        │刑度合計並未逾20年，則經比較新、舊法結果，對被告並無│
│    │        │有利或不利之情形。                                  │
├──┴────┴──────────────────────────┤
│經比較新、舊法之結果，新法既未較有利於被告，依上開揭櫫之「從舊從輕」│
│」之比較原則，自應依刑法第2條第1項前段規定，從舊適用被告行為時之法律│
│即修正前刑法第51條第5款之規定。                                     │
└──────────────────────────────────┘
附錄論罪科刑法條全文
毒品危害防制條例第10條
施用第一級毒品者，處6月以上5年以下有期徒刑。
施用第二級毒品者，處3年以下有期徒刑。


司法院資訊處製作；財團法人民間司法改革基金會備份。
